臺灣高雄地方法院民事裁定
111年度消債聲免字第20號
聲　請　人　高士楷（原名：高明宗）
　　　　　　　　　　000000000000000000000000000000000000
00000000000000000000000000000000000000000000000000
代　理　人　詹忠霖律師
相　對　人　
即債權人　　國泰世華商業銀行股份有限公司
　　　　　　　　　　000000000000000000000000000000000000
法定代理人　郭明鑑　00000000
代　理　人　蔡政宏　000000000000000000000000000000000000
相　對　人　
即債權人　　日盛國際商業銀行股份有限公司
　　　　　　　　　　000000000000000000000000000000000000
法定代理人　郭倍廷　00000000
　　　　　　　　　　000000000000000000000000
　　　　　　　　　　000000000000000000000000000000000000
相　對　人　
即債權人　　花旗(台灣)商業銀行股份有限公司
　　　　　　　　　　000000000000000000000000000000000000
00000000000000000000000000000000000000000000000000000
法定代理人　莫兆鴻　00000000
代　理　人　陳正欽　00000000000000000000000000000000000
相　對　人　
即債權人　　元大商業銀行股份有限公司
　　　　　　　　　　000000000000000000000000000000000000
000000000000000000000000000000000000000000000000000000
法定代理人　翁健 　　0000000
代　理　人　黃勝豐　00000000000000000000000000000000000
相　對　人　
即債權人　　滙豐（台灣）商業銀行股份有限公司
　　　　　　　　　　000000000000000000000000000000000
法定代理人　麥康裕　00000000
　　　　　　　　　　000000000000000000000000
　　　　　　　　　　　寄南港郵局第2260號信箱　　　　　　
相　對　人　
即債權人　　台北富邦商業銀行股份有限公司
　　　　　　　　　　000000000000000000000000000000000000
法定代理人　程耀輝　00000000
　　　　　　　　　　000000000000000000000000
　　　　　　　　　　00000000000000000000000000000000000
相　對　人　
即債權人　　上海商業儲蓄銀行股份有限公司
　　　　　　　　　　000000000000000000000000000000000000
000000000000000000000000000000000000000000000000000000
法定代理人　林志宏　00000000
代　理　人　曹𦓻峸　000000000000000000000000000000000000
相　對　人　
即債權人　　萬榮行銷股份有限公司
　　　　　　　　　　00000000000000000000000000000000000
法定代理人　呂豫文　00000000
　　　　　　　　　　000000000000000000000000
　　　　　　　　　　00000000
相　對　人　
即債權人　　元大國際資產管理股份有限公司
　　　　　　　　　　00000000000000000000000000000000000
00000000000000000000000000000000000000000000000000000
法定代理人　宋耀明　00000000
上列聲請人即債務人因消費者債務清理事件聲請免責，本院裁定
如下：
    主  文
聲請人高士楷應予免責。
    理  由
一、聲請意旨略以：聲請人前於民國109年9月21日向本院聲請清
    算，經本院以109年度消債清字第242號裁定自110年3月24日
    下午4時起開始清算程序，普通債權人於清算程序中未受分
    配，本院於110年11月29日以110年度消債職聲免字第147號
    裁定不免責確定；其後聲請人依本院110年度司執消債清字
    第55號債權表所列債權比率還款（如附表所示），還款金額
    合計67510元，爰依消費者債務清理條例（下稱消債條例）
    第133條、第141條之規定，聲請免責等語。
二、按債務人因消債條例第133條之情形，受不免責之裁定確定
    後，繼續清償達該條規定之數額，且各普通債權人受償額均
    達其應受分配額時，得聲請法院裁定免責。
三、本院之判斷
  ㈠查聲請人前於109年9月21日向本院聲請清算，經本院以1109
    年度消債清字第242號裁定自110年3月24日下午4時起開始清
    算程序，復經本院以110年度司執消債清字第55號裁定清算
    程序終結確定，普通債權人未受分配，而經本院於110年11
    月29日以110年度消債職聲免字第147號裁定不免責確定等情
    ，經本院依職權調取前開案卷核閱屬實，此部分事實，應堪
    以認定。
  ㈡本院前開裁定（110年度消債職聲免字第147號）認聲請人構
    成消債條例第133條事由而裁定不免責，並指明聲請人於聲
    請清算前2年間可處分所得總額扣除最低生活費用總額後之
    餘額為67500元，普通債權人於清算程序中未受分配等情，
    有前開裁定、債權表在卷可參。又本院裁定不免責後，聲請
    人還款數額，亦有匯款憑條影本、債權人陳報狀附卷可參（
    見院卷第8-16頁、第27-45頁）。基上，本院依前開證據資
    料，核算各債權人受償債權數額如附表所示，堪認聲請人清
    償之數額已達消債條例第141條第1項所定數額，自應予以免
    責。
　㈢至債權人主張聲請人還款金額過低，應不予免責等語，惟依
    消債條例第141之規定，聲請人既已還款超過消債條例第133
    條所定所得餘額，則依該規定，自應予以免責，是以債權人
    之主張，尚難採認。
四、據上論結，聲請人之聲請為有理由，依消債條例第133條、
    第141條第1項，爰裁定如主文。
中　　華　　民　　國　　111 　年　　4 　　月　　22　　日
              　　民事庭　　法　官　賴寶合
上為正本係照原本作成
如不服本裁定，應於裁定送達後10日內，以書狀向本院提出抗告
，並繳納抗告費新臺幣1千元
中　　華　　民　　國　　111 　年　　4 　　月　　22　　日
  　                        書記官　胡美儀